臺灣花蓮地方法院刑事判決
110年度原易字第149號
公  訴  人  臺灣花蓮地方檢察署檢察官
被      告  劉歆亞




選任辯護人  俞建界律師（法扶律師）          
上列被告因竊盜案件，經檢察官提起公訴（110年度偵字第3762
號），本院判決如下：
    主  文
劉歆亞犯竊盜未遂罪，累犯，處拘役肆拾日，如易科罰金，以新
臺幣壹仟元折算壹日。
    事  實
劉歆亞意圖為自己不法之所有，基於竊盜之犯意，於民國110年8
月1日0時52分許，在花蓮縣○○市○○○街00號前，見陳廷堯所有停
放於上開處所之車牌號碼000-0000號自用大貨車未上鎖，即徒手
開啟副駕駛座車門物色財物，適上開車輛之乘客余瑋凱返回見狀
即報警處理而未能得逞。
    理  由
一、證據能力
    按被告以外之人於審判外之言詞或書面陳述，除法律有規定
    者外，不得作為證據；被告以外之人於審判外之陳述，雖不
    符前4條之規定，而經當事人於審判程序同意作為證據，法
    院審酌該言詞陳述或書面陳述作成時之情況，認為適當者，
    亦得為證據，刑事訴訟法第159條第1項、第159條之5第1項
    分別定有明文。查就檢察官所提出之供述證據，被告劉歆亞
    及其辯護人對於證據能力部分表示同意有證據能力等語（見
    本院卷第151頁），本院審酌該等證據核無違法取證或證明
    力顯然過低之情事，依其陳述作成時之狀況並無不適當或顯
    不可信之情形，自得為證據，合先敘明。
二、得心證之理由
  (一)訊據被告坦承上開犯行，惟辯護人為被告辯護稱：證人即
      被害人余瑋凱僅看到被告打開車門，並未目睹行竊行為，
      無法證明被告有進入車內，且被告於警局自白是遭誘導，
      本案無證據證明被告竊盜犯行，又被告案發當時已酒醉，
      不記得當時情形，有刑法第19條之適用云云。
  (二)按所謂著手，係指犯人對於犯罪構成事實開始實行而言，
      是關於竊盜行為之著手，係以已否開始財物之搜尋為要件
      （最高法院111年度台上字第891號判決意旨參照）。經查
      ：
　　1.證人余瑋凱於警詢中證稱：我於110年08月01日0時50分許
      ，陪同我老闆陳廷堯駕駛自用大貨車KEA-6113號，副駕駛
      座有擺放我個人物品，行駛至花蓮縣○○市○○○街00號後就
      將車輛停於該處並熄火，但沒有鎖車，即前往送貨，嗣我
      返回車輛，發現1名女子已將該車副駕駛座的車門打開，
      對方看到我的時候就把車門關上，我就質問她她在幹嘛，
      她就回答我在幫我把門關起來，然後我就繼續問她是否要
      偷東西，她原先回答沒有，但過了一會後又坦承要偷我車
      内的東西，只是沒偷成功，所以我就報請警方到場處理等
      語（見警卷第19頁至第21頁），由上開證述可知，被告已
      經打開車門，無須進入車輛即能搜尋財物，是被告已著手
      為竊盜行為甚明。
　　2.次查，被告案發時雖有飲酒，惟被告自警詢至本院訊問時
      ，對於案發前曾與朋友吵架乙節均證述明確，對於行竊當
      下則含糊其詞（見警卷第9頁，本院卷第115頁），顯然只
      是對於犯罪事實避重就輕，並非記憶不清，況被告於本院
      已坦承犯行，供稱：有印象開人家的車門、有碰到人家的
      東西，有心想要犯案，打開車門之後想說不要偷了，但就
      已經被看到了等語（見本院卷第115頁、第153頁），是辯
      護人為被告辯護稱被告警詢自白不可採、被告已達酒醉程
      度而有刑法第19條之適用等情，均不可採。
  (三)綜上所述，本案事證明確，被告犯行已堪認定，應依法論
      罪科刑。
三、論罪科刑
　(一)核被告所為，係犯刑法第320條第3項、第1項竊盜未遂罪
      。被告前因竊盜等案件，經本院以106年度聲字第434號裁
      定定應執行有期徒刑4月確定，於106年9月9日執行完畢等
      情，有臺灣高等法院被告前案錄表存卷可憑。被告於上開
      徒刑執行完畢後5年內，故意再犯本案有期徒刑以上之罪
      ，為累犯，依刑法第47條第1項及司法院釋字第775號解釋
      ，應加重其刑。被告已著手於竊盜犯行而不遂，為未遂犯
      ，爰依刑法第25條第2項之規定，減輕其刑，並依法先加
      後減。
　(二)爰審酌被告正值壯年卻不思進取，對他人財產法益無所尊
      重，犯後又支吾其詞、避重就輕，惟念被告終能坦承犯行
      ，且行竊未遂未實際造成財損，危害有限，兼衡其高中畢
      業之智識程度、在公路局工作、家庭經濟狀況不佳、須扶
      養母親等一切情狀（見本院卷第154頁），量處如主文所
      示之刑，並諭知易科罰金之折算標準。
據上論斷，應依刑事訴訟法第299條第1項前段，判決如主文。
本案經檢察官陳貞卉提起公訴，檢察官簡淑如到庭執行職務。
中　　華　　民　　國　　111 　年　　4 　　月　　12　　日
　　　　　　　　　刑事第二庭    法　官　黃夢萱
以上正本證明與原本無異。
如不服本判決應於收受送達後20日內向本院提出上訴書狀，並應
敘述具體理由。其未敘述上訴理由者，應於上訴期間屆滿後20日
內向本院補提理由書(均須按他造當事人之人數附繕本)「切勿逕
送上級法院」。告訴人或被害人如對於本判決不服者，應具備理
由請求檢察官上訴，其上訴期間之計算係以檢察官收受判決正本
之日期為準。
辯護人依據刑事訴訟法第346條、公設辯護人條例第17條及律師
法第32 條第2項、第36條等規定之意旨，尚負有提供法律知識、
協助被告之義務（含得為被告之利益提起上訴，但不得與被告明
示之意思相反）。
因疫情而遲誤不變期間，得向法院聲請回復原狀。
中　　華　　民　　國　　111 　年　　4 　　月　　14　　日
                                書記官  張亦翔 
附錄論罪科刑實體法條文：
刑法第320條
意圖為自己或第三人不法之所有，而竊取他人之動產者，為竊盜
罪，處五年以下有期徒刑、拘役或五十萬元以下罰金。
意圖為自己或第三人不法之利益，而竊佔他人之不動產者，依前
項之規定處斷。
前二項之未遂犯罰之。